# 请教陈版主 chenyiwei chenyiwei 和各位达人，关于在生产车间试制新产品的研发费用

提问人：ZGW_QQ 时间：2020-02-27 08:05:20
我们公司是一家小型高新技术企业，五金锻造行业，设有研发机构，但是没有专门的试验车间。研发部门做好新产品设计后，交生产车间制作模具，然后在生产车间进行小样试生产。小样生产一般不会一直持续，而是利用生产线正常生产任务的间歇进行试制，一次试制时间也就半天时间。 请问：
1 、试制新产品过程中，车间领用材料用于新产品试制，能够列为 研发费用-直接投入-材料 吗？
2 、试制新产品过程中， 配合试制的车间生产线工人的工资薪金能够可以列为 研发费用-人员人工费-工资 吗？
说明：每月试制的时间总和也是2-3天，试制工人用的就是生产线的工人，工人不会固定。
如果试制工人的工资可以计入研发费用，其社保费、公积金等，按照生产工时和研发试制工时等依据分配其正常生产性成本费用和研发试制人工费用？在车间试制新产品过程中的其他费用，诸如折旧、机物料消耗等费用，也按照某个相对合理的比例，在生产费用和研发费用 之间分配？
3 、按照高新技术企业认定的要求，科技人员有工作超 183 天的规定。 试制过程中生产线工人无论参与试验生产的总时间超不超过 183 天，都不能算作科技人员吧？其工资等，是不是不能统计在高新技术企业认定 要求的“人员人工费”指标中 ？
4 、这部分试验领用材料和配合试制的生产线工人人工费，可不可以所得税加计扣除？

回答人：chenyiwei
1 、有明确证据表明领用的材料与新产品试制直接相关，且可以与正常生产领料明确区分的（例如有单独的项目号和领料单），可以计入研发支出。如果不能直接归属和关联则不能计入。
2 、理论上可以，但因为涉及依据工时记录等基础资料进行分摊的问题，其可靠性可能引起质疑。同上，应当确保直接相关才可以计入，为此需关注工时记录准确性相关的内部控制情况。
3 、是，不能。
4 、所得税加计扣除同样遵循国家税务总局公告 2017 年第 40 号等相关规定。